最高法院刑事判決　　　　　　　　　 111年度台上字第2707號
上　訴　人　莊俊學


上列上訴人因違反毒品危害防制條例案件，不服臺灣高等法院臺
中分院中華民國111年3月15日第二審判決（110年度上訴字第223
9號，起訴案號：臺灣臺中地方檢察署110年度偵字第5007號），
提起上訴，本院判決如下：
    主  文
上訴駁回。
    理  由
一、按刑事訴訟法第377 條規定，上訴於第三審法院，非以判決
    違背法令為理由，不得為之。是提起第三審上訴，應以原判
    決違背法令為理由，係屬法定要件。如果上訴理由書狀並未
    依據卷內訴訟資料，具體指摘原判決不適用何種法則或如何
    適用不當，或所指摘原判決違法情事，顯與法律規定得為第
    三審上訴理由之違法情形，不相適合時，均應認其上訴為違
    背法律上之程式，予以駁回。
二、本件原判決維持第一審論上訴人莊俊學以共同販賣第三級毒
    品而混合二種以上毒品未遂罪，處有期徒刑2 年及沒收之判
    決，駁回其在第二審之上訴。已詳述憑以認定犯罪事實之依
    據及如何審酌量刑之理由。
三、是否適用刑法第59條酌減其刑及刑之量定，均屬事實審法院
    得依職權裁量範疇。原判決已說明上訴人所犯本件販賣第三
    級毒品而混合二種以上之毒品未遂犯行，先依毒品危害防制
    條例第9 條第3項規定加重其刑，再依刑法第25條第2項未遂
    犯及毒品危害防制條例第17條第2 項於偵查及歷次審判中均
    自白之規定，遞減其刑後，何以已無情堪憫恕而須再適用刑
    法第59條規定酌減其刑之必要。並敘明第一審係以上訴人之
    責任為基礎，審酌上訴人正值青壯，竟不思以正途獲取財物
    ，無視國家杜絕毒品犯罪之禁令，以微信通訊軟體作為聯絡
    工具，販賣第三級毒品為警誘捕當場查獲而未遂之犯罪手段
    ，兼衡上訴人自述其教育程度、就業及收入情形、家庭生活
    及經濟狀況，暨犯後坦承犯行，並配合調查，態度良好等一
    切情狀，而為量刑，既未逾越上開先加重再遞減後之法定刑
    度，且無違公平正義情形，屬其刑罰裁量權之適法行使，並
    未違背比例、罪刑相當原則，自不容任意指摘有量刑過重之
    違法。
四、上訴意旨置原判決之論敘於不顧，徒謂：伊僅因家中經濟狀
    況不佳，急於幫忙增加家中收入，才誤觸法典，犯後坦承犯
    行，配合調查，態度良好，現已深感悔悟，有正當工作，並
    計畫再完成學業，原審未適用刑法第59條規定酌減其刑，要
    屬違法等語。經核係對於原審量刑之適法職權行使，任意指
    為違法，要與法律規定得為第三審上訴理由之違法情形，不
    相適合。本件上訴違背法律上之程式，應予駁回。
據上論結，應依刑事訴訟法第395條前段，判決如主文。
中    華    民    國   111    年    5     月    25    日
                  刑事第九庭審判長法  官  蔡  彩  貞  
                                  法  官  鄧  振  球  
                                  法  官  周  盈  文  
                                  法  官  蔡  廣  昇  
                                  法  官  梁  宏  哲  
本件正本證明與原本無異
                                  書記官
中    華    民    國   111    年    5     月    31    日